臺灣臺中地方法院刑事判決
111年度易字第99號
公  訴  人  臺灣臺中地方檢察署檢察官
被      告  朱家駿


上列被告因妨害自由案件，經檢察官提起公訴（110年度偵字第2
5787號），被告於準備程序中就被訴事實為有罪之陳述，經本院
裁定進行簡式審判程序，判決如下：
    主    文
朱家駿犯恐嚇危害安全罪，處拘役肆拾日，如易科罰金，以新臺
幣壹仟元折算壹日。緩刑貳年。
    犯罪事實
一、朱家駿於民國110年3月31日凌晨2時30分許，前往臺中市○○
    區○○○路0段00號統一便利超商松強門市領取個人包裹，經該
    店店員俞子皓告知需出示身分證件始能領取，對此心生不滿
    ，於同日凌晨2時39分，持個人證件再返回上開超商而領取
    個人包裹後，竟基於恐嚇之犯意，於同日凌晨2時39分至2時
    55分，反覆至貨架上拿取單一商品向俞子皓要求結帳達8次
    ，並以「你八點下班欸，你是八點下班喔，別當作我不知道
    喔」、「我記得你，我講我會記得你了」、「我記得你了」
    、「我他媽有辦法跟你玩到下班阿」、「你等我，我他媽的
    叫人來亂到你沒有辦法上班，恁爸一定叫朋友來的啦」、「
    我跟你有得玩了」、「我不想跟你說這麼多，我等你老闆來
    ，我以後跟你有得玩了」等言語恫嚇俞子皓，並拿商品朝櫃
    臺丟擲（毀損部分未據告訴）、以手背拍打俞子皓胸部，以
    此加害身體、自由之言語及舉動恐嚇俞子皓，令俞子皓心生
    畏懼，致生危害於安全。
二、案經俞子皓訴由臺中市政府警察局第五分局報告臺灣臺中地
    方檢察署檢察官偵查起訴。
    理    由
一、被告朱家駿所犯為死刑、無期徒刑或最輕本刑為3年以上有
    期徒刑以外之罪，且非高等法院管轄第一審之案件，於本院
    準備程序進行中，被告已就被訴事實為有罪之陳述，經告知
    簡式審判程序之旨，並聽取公訴人、被告之意見後，由本院
    依刑事訴訟法第273條之1第1項規定，裁定進行簡式審判程
    序。又依同法第273條之2、第159條第2項之規定，簡式審判
    程序不適用傳聞法則有關限制證據能力之相關規定，合先敘
    明。
二、上開犯罪事實，業經被告朱家駿於警詢、偵訊及本院審理時
    坦承不諱(見偵卷第21至23、65至68頁，本院卷第33至34、4
    1頁)，核與證人即告訴人俞子皓於警詢、偵訊及本院審理時
    證述之情節相符(見偵卷第25至31、65至69頁，本院卷第34
    、41頁)，且有臺中市政府警察局第五分局松安派出所110年
    5月16日警員職務報告、現場對話錄音譯文、現場監視器錄
    影畫面截圖、臺中市政府警察局第五分局松安派出所受（處
    ）理案件證明單、受理各類案件紀錄表、臺灣臺中地方檢察
    署勘驗筆錄（見偵卷第19、33至43、45至47、49至51、71頁
    ）在卷可稽，足認被告之上開自白應與事實相符，堪以採信
    。綜上，本案事證明確，被告上開犯行足以認定，應予依法
    論罪科刑。
三、論罪科刑： 
 (一)核被告朱家駿所為，係犯刑法第305條之恐嚇危害安全罪。
 (二)被告於同一時、地，基於同一犯意所為言語恫嚇、朝櫃檯
     丟擲商品、手背拍打告訴人胸部之舉動，侵害同一被害人
     之自由法益，行為間之獨立性極為薄弱，依一般社會健全
     觀念，在時間差距上，難以強行分行，在刑法評價上，以
     視為數個舉體之接續施行，合為包括之一行為予以評價，
     較為合理，應論以接續犯之一罪。
 (三)爰以行為人之責任為基礎，審酌被告因細故對告訴人心生
     不滿，竟不思以理性面對，反而以前開加害告訴人身體、
     自由之言語及舉動恫嚇告訴人，致告訴人心生畏懼，而生
     危害於告訴人之安全，所為實不足取。惟考量被告犯後終
     能坦承犯行，且已與告訴人調解成立，業已賠償新臺幣1萬
     2000元予告訴人，有本院調解程序筆錄1份（見本院卷第47
     至48頁）在卷可參，兼衡被告之犯罪動機、目的、手段、
     情節、對告訴人所生危害程度，暨被告於本院審理時自承
     高中畢業、於環保局上班、離婚、有與其母親同住之4歲小
     孩需撫養、獨居、家裡經濟狀況普通(見本院卷第41頁)等
     一切情狀，量處如主文所示之刑，並諭知易科罰金之折算
     標準。
四、被告於五年內未曾因故意犯罪受有期徒刑以上之宣告，此有
    臺灣高等法院被告前案紀錄表在卷可稽，素行尚可，其犯罪
    後已坦承犯行，復與告訴人達成調解，詳如前述，堪認其已
    盡力修復其犯罪所造成之損害，念其僅因一時失慮，致偶罹
    刑典，信其經此偵審程序及科刑教訓，當知所警惕，而無再
    犯之虞，並參諸告訴人於本院審理時表示本案倘調解成立，
    願給被告改過自新之機會等語(見本院卷第42頁)，本院因此
    認前揭刑之宣告以暫不執行為適當，爰依刑法第74條第1項
    第1款規定，宣告緩刑2年，以勵自新。
據上論斷，應依刑事訴訟法第273條之1第1項、第299條第1項前
段，刑法第305條、第41條第1項前段、第74條第1項第1款，刑法
施行法第1條之1第1項，判決如主文。
本案經檢察官楊植鈞提起公訴，檢察官黃元亨到庭執行職務。
中　　華　　民　　國　　111 　年　　3 　　月　　9 　　日
                  刑事第三庭    法  官  吳孟潔
以上正本證明與原本無異。
如不服本判決應於收受送達後20日內向本院提出上訴書狀，並應
敘述具體理由；其未敘述上訴之理由者，應於上訴期間屆滿後20
日內向本院補提理由書（均須按他造當事人之人數附繕本）「切
勿逕送上級法院」。
告訴人或被害人如不服判決，應備理由具狀向檢察官請求上訴，
上訴期間之計算，以檢察官收受判決正本之日起算。
　　　　                        書記官  林育蘋
中　　華　　民　　國　　111 　年　　3 　　月　　10　　日
 
附錄論罪科刑法條
中華民國刑法第305條
以加害生命、身體、自由、名譽、財產之事恐嚇他人，致生危害
於安全者，處2年以下有期徒刑、拘役或9千元以下罰金。